【裁判字號】    98,交易,93
【裁判日期】    980612
【裁判案由】    過失傷害
【裁判全文】
臺灣臺北地方法院刑事判決              98年度交易字第93號
公  訴  人  臺灣臺北地方法院檢察署檢察官
被      告  乙○○
上列被告因業務過失傷害案件，經檢察官提起公訴（98年度調偵
字第93號），本院判決如下：
    主  文
乙○○從事業務之人，因業務上之過失傷害人，處拘役伍拾伍日
，如易科罰金，以新臺幣壹仟元折算壹日。
    事  實
一、乙○○係計程車司機，為從事駕駛業務之人，於民國九十七
    年八月十一日上午八時十分許，駕駛車牌號碼五Ｅ－三九０
    號營業小客車，沿臺北市○○區○○路單行道之右側第二車
    道由東往西方向行駛，行經臺北市○○區○○路三七號前時
    ，應注意汽車在同向二車道以上之道路（車道數計算，不含
    車種專用車道、機車優先道及慢車道），除應依標誌或標線
    之指示行駛外，變換車道時，應讓直行車先行，並注意安全
    距離，且依當時情況，又無不能注意之情形下，竟因乘客欲
    在行政院農業委員會前下車，而疏未注意禮讓直行車先行及
    安全距離，即突然自右側第二車道向右變換至右側第一車道
    行駛，致同向騎乘車牌號碼ＣＺＳ－九二六號重型機車行駛
    在該路段右側第一車道之甲○○見狀煞避不及，所騎乘之上
    開重型機車左側車身擦撞乙○○所駕駛之上開營業小客車右
    前輪處，人車倒地滑行後，因此受有左上臂、前臂、左腰、
    左小腿、右足多處挫傷、創傷等傷害。事發後，乙○○於其
    犯罪未被發覺前，在上開肇事現場向據報前往處理本件交通
    事故之臺北市政府警察局中正第二分局南海派出所警員李嘉
    元及臺北市政府警察局交通警察大隊中正第二分隊隊員廖文
    聰自首而接受裁判。
二、案經甲○○訴由臺北市政府警察局中正第二分局報請臺灣臺
    北地方法院檢察署檢察官偵查起訴。
    理  由
一、訊據被告乙○○對於其有於上開時、地駕駛上開營業小客車
    行經上開路段時，自右側第二車道向右變換車道至右側第一
    車道時，因乘客欲在行政院農業委員會前下車，疏未注意禮
    讓直行車先行及安全距離，即突然自右側第二車道向右變換
    至右側第一車道行駛，致同向騎乘上開重型機車行駛在該路
    段右側第一車道之證人甲○○見狀煞避不及，所騎乘之上開
    重型機車左側車身擦撞其所駕駛之上開營業小客車右前輪處
    ，人車倒地滑行受傷之事實坦承不諱，並經證人甲○○於警
    詢時及偵查中分別證述在卷，且有道路交通事故現場圖、臺
    北市政府警察局中正第二分局交通分隊道路交通事故補充資
    料表、談話紀錄表各一份道路交通事故調查報告表(一)、(二)、
    上開肇事現場照片暨肇事後車輛照片共十五張在卷可按。據
    此，足徵被告上開自白符實可採，堪認本件交通事故之發生
    ，係因被告在駕車行經上開路段向右變換車道時，疏未注意
    讓直行由證人甲○○所騎乘之上開重型機車先行，且未注意
    安全距離，即貿然變換車道至右側第一車道行駛，致證人甲
    ○○見狀煞避不及，兩車因而發生碰撞所致。再證人甲○○
    確因本件交通事故，致受有左上臂、前臂、左腰、左小腿、
    右足多處挫傷、創傷等傷害，亦有西園教學醫院診斷證明書
    一份附卷足憑。
二、按汽車在同向二車道以上之道路（車道數計算，不含車種專
    用車道、機車優先道及慢車道），除應依標誌或標線之指示
    行駛外，變換車道時，應讓直行車先行，並注意安全距離，
    道路交通安全規則第九十八條第一項第六款定有明文。茲查
    ：本件交通事故發生時，係晴天，夜間有照明，所行經之市
    區○○道路乾燥、無缺陷、無障礙物，視距良好，且行車管
    制號誌動作正常，應無不能注意之情事，竟疏未注意，違反
    前揭規定，貿然左轉，致生本件交通事故，被告行為顯有過
    失。再者，證人林杰彥所受上開傷害係因本件交通事故所致
    ，被告之業務過失行為與證人林杰彥所受上開傷害結果間，
    具有相當因果關係甚明，被告自應就其業務過失行為負責。
    從而，本件事證明確，應予依法論處。
三、核被告所為，係犯刑法第二百八十四條第二項前段之業務過
    失傷害罪。起訴意旨雖認被告係犯同法第二百八十四條第一
    項前段之過失傷害罪，然此業經公訴檢察官於本院審理時當
    庭更正起訴法條為同法第二百八十四條第二項前段，並經本
    院諭知被告就涉犯該法條之罪嫌予以辯論，有本院審判筆錄
    一份在卷可稽，本院自無變更起訴法條之必要，附此敘明。
    又被告於犯罪後，未被有偵查權限機關發覺為犯罪嫌疑人前
    ，在上開肇事現場向到達現場處理本件交通事故之臺北市政
    府警察局中正第二分局南海派出所警員李嘉元警員及證人廖
    文聰即臺北市政府警察局交通警察大隊中正第二分隊隊員表
    明其為本件交通事故之肇事者而接受裁判，業經證人廖文聰
    於本院審理時證述無訛，合於自首要件，應依刑法第六十二
    條前段規定，減輕其刑。爰審酌本件交通事故之發生，雖係
    肇因於被告之過失、證人甲○○對於本件交通事故之發生並
    無過失、然證人甲○○所受上開傷害情形尚非甚重，均係屬
    挫傷、創傷等皮肉傷、被告肇事後，迄今未與證人甲○○達
    成民事和解、所生危害及犯後坦認過失之態度等一切情狀，
    量處如主文所示之刑，並依刑法第四十一條第一項前段規定
    ，諭知易科罰金之折算標準。
據上論斷，應依刑事訴訟法第二百八十四條之一、第二百九十九
條第一項前段，刑法第二百八十四條第二項前段、第四十一條第
一項前段、第六十二條前段，刑法施行法第一條之一，判決如主
文。
本案經檢察官蘇維達到庭執行職務。
中    華    民    國    98    年    6     月    12    日
                        臺灣臺北地方法院刑事第十五庭
                                  法  官  吳麗英
上正本證明與原本無異。
如不服本判決應於收受送達後10日內向本院提出上訴書狀，並應
敘述具體理由；其未敘述上訴理由者，應於上訴期間屆滿後20日
內向本院補提理由書（均須按他造當事人之人數附繕本）「切勿
逕送上級法院」。告訴人或被害人如對於本判決不服者，應具備
理由請求檢察官上訴，其上訴期間之計算係以檢察官收受判決正
本之日期為準。
                                  書記官  藍儒鈞
中    華    民    國    98    年    6     月    12    日
附錄本案論罪科刑法條：
刑法第二百八十四條：因過失傷害人者，處六月以下有期徒刑、
                    拘役或五百元以下罰金。致重傷者，處一
                    年以下有期徒刑、拘役或五百元下罰金。
                    從事業務之人，因業務之過失傷害人者，
                    處一年以下有期徒刑、拘役或一千元以下
                    罰金。致重傷者，處三年以下有期徒刑、
                    拘役或二千元以下罰金。


司法院資訊處製作；財團法人民間司法改革基金會備份。
